【裁判字號】    92,簡上,81
【裁判日期】    920424
【裁判案由】    傷害
【裁判全文】
臺灣高雄地方法院刑事判決                          九十二年度簡上字第八一號
    上  訴  人  臺灣高雄地方法院檢察署檢察官
    上  訴  人  甲○○
    即  被  告
右列上訴人等因傷害案件，不服本院九十二年度簡字第九八號中華民國九十二年一月
二十八日第一審簡易判決（聲請簡易判決處刑案號：九十一年度偵字第二六００四號
），提起上訴，本院判決如左：
    主  文
上訴駁回。
    事  實
一、甲○○於八十五年間曾因懲治盜匪條例、竊盜案件，經法院分別判處有期徒刑九
    年、六月確定，定應執行刑為有期徒刑九年四月，於九十年八月十二日縮短刑期
    假釋出獄，現仍在假釋中。
二、甲○○於九十一年二月二十三日下午三時三十分許，騎乘車牌號碼ＺＫＭ─五二
    一號機車，沿高雄市○○○路由西向東行駛，行經該路與福德三路口，因與乙○
    ○發生車禍而生爭執，竟基於傷害人身體之犯意，持機車大鎖擊打乙○○，致乙
    ○○受有頭頂部裂創三‧二公分、左後頭部腫脹四公分乘四公分、右手背青腫三
    公分乘三公分及二‧五公分乘二‧五公分、右前膊青腫三‧五公分乘三公分、擦
    破傷七公分乘○‧一公分、右肘擦傷青腫一公分乘二公分、左前膊青腫（聲請人
    誤載為右前膊青腫）六公分乘六公分、左手背青腫三‧八公分乘四‧五公分、左
    肘擦破傷青腫二公分乘一‧五公分、左末指指甲剝璃、左手掌青腫五公分乘五公
    分、右大腿青腫七公分乘六公分及五公分乘五公分、右下腿裂創一公分及二‧五
    公分、左大腿青腫四公分乘三‧八公分、輕青腫七公分乘五公分之傷害。
三、案經乙○○訴請臺灣高雄地方法院檢察署檢察官聲請簡易判決處刑。
    理  由
一、右開傷害事實，業據上訴人即被告甲○○坦白承認，核與告訴人乙○○訴情節相
    符，並有診斷書附偵查卷可稽。因上訴人即被告自白顯與事實相符，是本件事證
    明確，被告犯行堪以認定。
二、核被告甲○○所為，係犯刑法第二百七十七條第一項之傷害罪。本院審酌被告前
    已有犯罪前科，尚在假釋中，有其前案紀錄在卷可憑，仍不知警惕，僅因路上行
    車與人發生小擦撞，不思尋求正常管道解決，即以暴力毆打他人，所為實屬非是
    ，及告訴人所受傷害之程度、現尚未與告訴人未達成民事和解，賠償損害，惟犯
    罪後坦承犯行、態度尚可等一切情狀，認原審因適用刑法第二百七十七條第一項
    、第四十一條第一項、罰金罰鍰提高標準條例第一條前段、第二條以簡易判決判
    處有期徒刑三月，如易科罰金以三百元折算一日，經核認事用法均無違誤，量刑
    亦稱妥適，上訴人即被告之上訴意旨指摘原判決量刑過重，為無理由，應予駁回
    。另告訴人乙○○以另有其他不詳姓名共犯共同毆打伊，其因而受有身体嚴重傷
    害，又其祖傳價值約新台幣〔下同〕四十多萬元之手錶，因而遺落現場，受有重
    大財產損失，然告訴人就其受有前開損失部分，及另有其他不詳之男子共同傷害
    等情，皆未能舉證以實其說，且原審業經審核認被告僅因細故即毆打告訴人，致
    告訴人受有如犯罪事實欄所示之傷害十五處，下手頗重，顯然對於告訴人之人格
    未予尊重，惡害非輕為由，而判處上開徒刑等情，顯其認事用法並無不當，量刑
    亦無不妥，檢察官因告訴人所請，而執前詞據以提起上訴，指摘原審判決不當，
    為無理由，亦應予駁回。
據上論斷，應依刑事訴訟法第四百五十五條之一第三項、第三百六十八條，判決如主
文。
本案經檢察官羅水郎到庭執行職務。
中      華      民      國    九十二    年      四      月    二十四    日
                                  臺灣高雄地方法院刑事第一庭
                                    審判長法  官  林  水  城
                                          法  官  楊  智  守
                                          法  官  陳  銘  珠
右正本證明與原本無異。
不得上訴。
                                          書記官  謝  群  育
中      華      民      國    九十二    年      四      月    二十四    日


司法院資訊處製作；財團法人民間司法改革基金會備份。
